---
title: "Анализ размера почтовых сообщений в системе спамзащиты SPAMGUN"
author: "Yevgeny V.Yorkhov"
date: "02/07/2016"
output: html_document
---
# Синопсис

Средний размер почтового сообщения, которое не является СПАМ'ом и не содержит вирусов, составляет примерно 40Kбайт.

# Обработка данных

Анализ выполнен на основе данных о размерах очищенных от спам и вирусов почтовых сообщений 40 почтовых доменов в системе SPAMGUN за период с 25 января 2016 г. 
по 04 февраля 2016 г. Исходные данные представляют собой CSV-файл, в первой позиции каждой строки которого указывается имя домена и далее через запятую размеры входящих сообщений.

Данные на основе которых выполнен анализ находятся [здесь](http://www.spamgun.ru/msg_size_by_domain.csv) . 

```{r, load_data, echo=FALSE}
# read data
conn <- file("msg_size_by_domain.csv")
dat <- readLines(conn)

fin <- list()
mx <- matrix(nrow=0, ncol=4)
dom_vec <- c()
sizes_bulk <- c()

# put all data into a list
for (i in 1:length(dat)) {
  tmp <- dat[[i]]
  a <- strsplit(tmp, ",")
  
  domain <- a[[1]][1]
  dom_vec[i] <- domain
  
  sizes <- as.numeric( a[[1]][2:length(a[[1]])] )
  sizes_bulk <- c(sizes_bulk, sizes)
  
  # find values
  tmp <- list(domain, sizes, length(sizes), mean(sizes), median(sizes), sd(sizes))
  names(tmp) <- c("domain", "sizes", "msg_count", "mean", "median", "sd")
  
  fin[i] <- list(tmp)
  # here we can access values like this - fin[[1]]$domain ...
  
  mx <- rbind(mx, c(fin[[i]]$msg_count, fin[[i]]$mean, 
                    fin[[i]]$median, fin[[i]]$sd))
  
}

df <- data.frame(mx)
names(df) <- c("msg_count", "mean", "median", "sd")
```

# Вопрос #1 - Каков средний размер почтового сообщения

Массив данных о размерах сообщений по 40 доменам

```{r, echo=FALSE}
df

hist(sizes_bulk, main="Частоты размеров сообщений", xlab="размеры сообщений", ylab="частота")
```

Как видно из гистограммы распределение размеров сообщений представляет собой, разспределение с тяжёлыми хвостами. Имеются значительное количество сообщений размером менее 1MB, также имеются сообщения размером до 50MB, что является ограничением, налагаемым на входящую почту системой SPAMGUN.

Средние значения размера сообщений представлены на следующих графиках.

```{r, msg_means}
# Plot mean
plot(df$mean, main="Cреднее значение размера сообщений по доменам", xlab="номер домена", 
     ylab="средний размер сообщения в байтах",
     pch=19, col="blue")
lines(df$mean, col="blue")
abline(h=mean(df$mean), col="red")

# Plot median
plot(df$median, main="Медиана размера сообщений по доменам", xlab="номер домена", 
     ylab="средний размер сообщения (медиана) в байтах",
     pch=19, col="blue")
lines(df$median, col="blue")
abline(h=mean(df$median), col="red")
txt <- paste("Средний размер сообщения (по медиане) равен", round(mean(df$median),0), "байт", sep=" ")
text(20, mean(df$median) + 20000, txt)
```

Исходя из того, что медиана лучше центрирует распределения с тяжёлыми хвостами, в качестве среднего размера собщения следует считать 40KB. Т.е. ровно половина сообщений имеет размер более 40K, в то время, как другая половина менее 40K. 